臺灣臺中地方法院刑事判決　　　　　　 100年度訴字第2607號
公　訴　人　臺灣臺中地方法院檢察署檢察官
被　　　告　紀素菁
上列被告因妨害風化案件，經檢察官提起公訴（100 年度偵字第
18721 號），本院合議庭裁定由受命法官獨任進行簡式審判程序
，茲判決如下：
    主  文
紀素菁意圖使女子與他人為性交之行為，而媒介以營利，累犯，
處有期徒刑陸月，如易科罰金，以新臺幣壹仟元折算壹日。扣案
之三星廠牌行動電話壹支（內含行動電話門號０九二六—八五六
四八五號晶片卡壹張）、派班記錄筆記本壹本，均沒收。
    犯罪事實
一、紀素菁（綽號「婉君」）曾於民國99年間因妨害風化案件，
    經本院以99年度中簡字第2216號刑事簡易判決判處有期徒刑
    5 月確定，並於99年11月22日易科罰金執行完畢。詎其仍不
    知悔改，竟基於意圖使女子與他人為性交之行為，而媒介以
    營利之犯意，於100 年8 月17日晚上7 時許【起訴書誤載為
    同日晚上10時10分】，在其經營設於臺中市○區○○○路四
    段155 號「魔力紅美容生活館」處，由其先向男客鄒文洲招
    攬，並談妥與女子為「全套」性交易（即由男客以陰莖性器
    官插入女子之陰道性器官內來回抽動，至男客射精為止）代
    價係新臺幣（下同）2,300 元，再請鄒文洲逕至設於臺中市
    北區○○○○街107 號「蜜雪兒汽車旅館」第306 室房間等
    候，紀素菁另利用其所有內裝行動電話門號0926—856485號
    晶片卡之三星廠牌行動電話1 支，聯絡並媒介女子即林欣怡
    （綽號「米雪」）至位於上址旅館之房間內，與男客鄒文洲
    從事「全套」性交易，而由紀素菁從中抽取500 元以營利，
    其餘款項則歸林欣怡所有。嗣經警方於100 年8 月17日晚上
    10時10分，在設於上址「蜜雪兒汽車旅館」處臨檢，適因林
    欣怡與鄒文洲為「全套」性交易行為完畢而查獲；並於同日
    晚上10時20分，持本院核發之搜索票至設於上址「魔力紅美
    容生活館」搜索，且扣得紀素菁所有且記錄媒介女子性交易
    之派班紀錄筆記本1 本、前開行動電話1 支（內含行動電話
    門號0926—856485號晶片卡1 張）；另扣得林欣怡所有尚未
    交予紀素菁之性交易所得即現金2,300 元。
二、案經臺中市政府警察局第二分局報請臺灣臺中地方法院檢察
    署檢察官偵查起訴。
    理  由
一、本案被告紀素菁所犯係死刑、無期徒刑、最輕本刑為3 年以
    上有期徒刑以外之罪，其於準備程序就前揭被訴事實為有罪
    之陳述，經受命法官告知簡式審判程序之旨，並聽取其與公
    訴人之意見後，本院認無不得或不宜改依簡式審判程序進行
    之處，爰依刑事訴訟法第273 條之1 第1 項、第284 條之1
    ，裁定本案由受命法官獨任進行簡式審判程序，合先敘明。
二、上揭犯罪事實，業據被告分別於偵訊及本院審理中均坦承不
    諱（參見本院卷宗第23頁至第24頁），核與證人即媒介性交
    易女子林欣怡、證人即男客鄒文洲分別於警詢中證述內容（
    參見警卷第16頁至第22頁）大致相符，且有被告所有記錄媒
    介女子性交易之派班紀錄筆記本1 本、前開行動電話1 支（
    內含行動電話門號0926—856485號晶片卡1 張）扣案可佐，
    並有違反社會秩序維護法現場記錄表、臺中市政府經濟發展
    局100 年7 月5 日中市經商字第1000607269號函檢附之商業
    登記抄本各1 份、警方蒐證照片10張（參見警卷第27頁、第
    30頁至第32頁、第37頁至第38頁）附卷可參，核屬相符，足
    認被告上開自白，確與前揭事實相符，應堪採信。本案事證
    明確，被告犯行應堪認定。
三、按刑法第231 條第1 項所謂之容留，係指收容留置，意即提
    供他人為性交或猥褻行為場所之謂；而媒介則係指居間仲介
    之意（最高法院91年度臺上字第4431號判決、91年度臺上字
    第4374號判決要旨參照）。核被告所為，係犯刑法第231 條
    第1 項之意圖使女子與他人為性交之行為，而媒介以營利罪
    。另按刑法上所謂集合犯是指立法者所制定之犯罪構成要件
    中，本就預定有數個同種類之行為將反覆實行之犯罪而言，
    是將各自實現犯罪構成要件之多數行為，解釋為集合犯，而
    論以一罪。是以對於集合犯，必須從嚴解釋，以符合立法者
    之意向。刑法第231 條第1 項之圖利使人為性交或猥褻罪，
    其犯罪構成要件為：「意圖使男女與他人為性交或猥褻之行
    為，而引誘、容留或媒介以營利者……」，從上述法條文義
    觀之，尚難憑以認定立法者於制定法律時，即已預定該犯罪
    之本質，當然涵蓋多數反覆實行之引誘、容留或媒介行為在
    內。且94年2 月2 日修正（95年7 月1 日起施行）前之刑法
    第231 條第2 項規定：「以犯前項之罪為常業者，處1 年以
    上7 年以下有期徒刑……」，既然有此常業犯之規定，則第
    1 項之圖利使人為性交或猥褻罪，本質上即難認係學理上所
    稱集合犯之具有重複特質之犯罪，否則第2 項常業犯之規定
    豈非無適用餘地，此當非立法本旨。故刑法第231 條第1 項
    之圖利使人為性交或猥褻行為罪，應非集合犯之罪。又刑法
    於94年2 月2 日修正公布時，已刪除第56條連續犯之規定，
    並因配合此修正，同時刪除刑法第231 條第2 項常業犯之規
    定，如謂於該常業犯規定刪除後，猶認其多數反覆之行為得
    論以集合犯，似非當初立法者刪除該常業犯之本意，即其立
    法目的係將本應各自獨立評價之數罪，回歸本來就應賦予複
    數法律效果之原貌。因此，行為人在該次刑法修正施行前後
    均有意圖使男女與他人為性交或猥褻行為，而反覆實行引誘
    、容留、或媒介以營利之多數行為，其在刑法修正前之多次
    犯行，應與修正後之規定為有利與否之比較適用後，視其是
    否基於概括犯意或常業犯意，而分別適用修正前連續犯或常
    業犯之規定論以一罪，其在刑法修正施行後之多次犯行，則
    應按其實際行為次數，一罪一罰，並與修正前之犯行，數罪
    併罰，合併定其應執行刑（最高法院100 年度臺上字第3143
    號判決要旨參照），先予說明。另查，被告曾於99年間因妨
    害風化案件，經本院以99年度中簡字第2216號刑事簡易判決
    判處有期徒刑5 月確定，並於99年11月22日易科罰金執行完
    畢等情，此有臺灣高等法院被告前案紀錄表、臺灣臺中地方
    法院檢察署刑案資料查註紀錄表各1 份存卷可考，其受徒刑
    之執行完畢後，於5 年內故意再犯本案有期徒刑以上之罪，
    應依刑法第47條第1 項之規定，論以累犯，並加重其刑。至
    起訴意旨雖就被告前揭犯行，具體求刑有期徒刑7 月等語，
    然審酌被告前雖有妨害風化前科，並因妨害風化案件構成累
    犯，已如前述，素行非佳，其正值壯年，不思謀求正職，以
    媒介女子為性交行為方式牟利，敗壞社會風氣及善良風俗，
    對社會風氣之危害非輕，惟考其從事媒介性交行為僅有1 次
    犯罪所得非鉅，犯後已坦承犯行，態度尚可等一切情狀，量
    處如主文所示之刑，並諭知易科罰金之折算標準。至扣案之
    三星廠牌行動電話1 支（內含行動電話門號0926—856485號
    晶片卡1 張）及派班紀錄筆記本1 本，均係被告所有而供犯
    罪所用之物，業據被告於本院審理中陳明，爰依刑法第38條
    第1 項第2 款規定宣告沒收。另為警查扣之現金2,300 元，
    係證人林欣怡向證人鄒文洲收取完成性交易之代價，而尚未
    交付予被告等情，業經被告於本院審理中陳述明確，核與證
    人林欣怡於警詢中證述相符，足見被告尚未取得應抽得款項
    500 元，尚非被告所有，爰亦不予宣告沒收，附此敘明。
四、公訴意旨另以：被告基於意圖使女子與他人為性交之行為而
    媒介以營利之包括一罪之犯意，自100 年8 月10日起至同年
    8 月17日（即本案犯行）之前止，在其經營設於上址「魔力
    紅美容生活館」處，媒介女子與不特定男客為「全套」性交
    易行為，而性交易代價為2,300 元，被告則可分得500 元。
    因認被告此部分另涉犯有刑法第231 條第1 項前段之意圖使
    女子與他人為性交之行為，而媒介以營利罪嫌等語，
  (一)按犯罪事實應依證據認定之，無證據不得認定犯罪事實，刑
    事訴訟法第154 條第2 項定有明文；復按被告之自白，不得
    作為有罪判決之唯一證據，仍應調查其他必要之證據，以察
    其是否與事實相符，刑事訴訟法第156 條第2 項亦定有明文
    。
  (二)公訴人認被告涉有此部分意圖使女子與他人為性交之行為，
    而媒介以營利之罪嫌，無非係以被告之惟一自白為其論據。
    訊據被告於本院準備程序中固全部認罪而坦認有上開期間，
    意圖使女子與他人為性交之行為，而媒介以營利之行為等語
    ，是除被告之前揭自白外，並無其他證據足以佐認與事實相
    符，依前開刑事訴訟法所定之證據法則，自尚難逕單以被告
    之自白，認定被告確有除犯罪事實欄一所示之時間外，自10
    0 年8 月10日起至同年8 月17日（即本案犯行）之前止，接
    連意圖使女子與他人為性交之行為，而媒介以營利之行為。
    此外，本院復查無其他積極之證據足認被告有何此部分之犯
    行，惟公訴人認該部分與前開被告經判決有罪之意圖使女子
    與他人為性交之行為，而媒介以營利1 次之犯行間，具有包
    括一罪之關係，爰不另為無罪之諭知。
據上論斷，應依刑事訴訟法第273 條之1 第1 項、第299 條第1
項前段，刑法第231 條第1 項前段、第47條第1 項、第41條第1
項前段、第38條第1 項第2 款，刑法施行法第1 條之1 第1 項、
第2 項但書，判決如主文。
本案經檢察官王淑月到庭執行職務。
中    華    民    國   100    年    11    月    11    日
                  刑事第二庭     法  官  唐中興
以上證明與原本無異。
如不服本判決，應於判決送達後10日內，向本院提出上訴狀。
中    華    民    國   100    年    11    月    11    日
                                 書記官  簡雅文
【附錄本案判決論罪科刑法條全文】：
中華民國刑法第231 條
意圖使男女與他人為性交或猥褻之行為，而引誘、容留或媒介以
營利者，處5 年以下有期徒刑，得併科10萬元以下罰金。以詐術
犯之者，亦同。
公務員包庇他人犯前項之罪者，依前項之規定加重其刑至二分之
一。